臺灣板橋地方法院刑事判決　　　　　　　　　　　　　九十年度易字第三八七九號
　　公　訴　人　臺灣板橋地方法院檢察署檢察官
　　被　　　告　甲○○
右列被告因違反家庭暴力防治法案件，經檢察官提起公訴（九十年度偵字第一四八八
○號），本院判決如左：
    主  文
甲○○違反法院依家庭暴力防治法第十五條所為之禁止實施家庭暴力行為之民事暫時
保護令裁定，處拘役肆拾日，如易科罰金以佰元折算壹日。緩刑貳年，緩刑期內付
保護管束。
    事  實
一、甲○○與乙○○係夫妻，二人為家庭暴力防治法第三條第一款規定之家庭成員關
    係，惟因甲○○曾於民國八十九年十二月十七日在臺北縣中和市○○路○段一四
    二巷十九弄二十八號五樓住處毆打乙○○而實施家庭暴力行為，經本院依家庭暴
    力防治法第十五條規定，於九十年八月二十二日以九十年度暫家護字第五四八號
    核發民事暫時保護令，諭令甲○○不得對乙○○實施身體或精神上不法侵害之行
    為，亦不得直接或間接對於乙○○為騷擾之行為，嗣該民事暫時保護令之內容亦
    於九十年九月三日經臺北縣警察局中和分局警員告知甲○○無訛。詎甲○○於九
    十年九月七日凌晨零時四十分許，在前開住處，因與乙○○發生口角，竟對乙○
    ○實施家庭暴力，以手掐乙○○之頸部及下巴，致乙○○因此受有下唇擦傷十‧
    八×○‧五一公分及左臉擦傷十‧五×○‧二公分之傷害（傷害部分未據告訴）
    ，而違反前開本院民事暫時保護令之規定，嗣經乙○○報警前來處理，當場查獲
    。
二、案經臺北縣警察局中和分局報請臺灣板橋地方法院檢察署檢察官偵查起訴。
    理  由
一、訊據被告甲○○否認有何違反家庭暴力防治法之犯行，辯稱：因乙○○要將伊父
    親留給伊的房子變賣，伊與乙○○發生口角，為阻止乙○○，才摀住乙○○的嘴
    云云。經查：右揭事實業據被害人乙○○指述綦詳，且有天主教耕莘醫院永和分
    院函覆之就診資料、乙○○受傷照片及本院九十年度暫家護字第五四八號暫時保
    護令、臺北縣警察局中和分局保護令執行紀錄表各一件在卷可稽。而查，依前開
    就診資料所載，被害人乙○○受有下唇擦傷十‧八×○‧五一公分及左臉擦傷十
    ‧五×○‧二公分之傷害，顯非僅以手摀住乙○○之嘴部即能導致該等傷害，是
    被告前揭所辯無非避重就重之詞，不足採信，本件事證明確，被告對其妻乙○○
    實施身體上不法侵害之犯行洵堪認定。
二、查被告基於實施家庭暴力行為之犯意，對被害人即其妻乙○○為身體上不法侵害
    行為，違反本院依家庭暴力防治法第十五條所為禁止對乙○○實施身體或精神上
    不法侵害行為之裁定，核其所為，係犯家庭暴力防治法第五十條第一款之違反保
    護令罪。爰審酌被告犯罪之素行狀況、犯罪動機、手段、目的、所生危害、犯罪
    後態度，及被害人乙○○於本院審理時表示希望給被告自新機會等一切情狀，量
    處如主文所示之刑，並諭知易科罰金之折算標準。末查被告曾於七十四年間因妨
    害公務案件，經本院判處有期徒刑五月，如易科罰金以銀元三十元折算一日確定
    ，於七十四年十月二日准予易科罰金執行完畢後，未再受有期徒刑以上刑之宣告
    ，有臺灣高等法院檢察署刑案紀錄簡覆表一件在卷可按，其因一時誤念觸法，經
    此偵審教訓後，應知警惕而無虞再犯，參以被害人乙○○於本院審理時表示希望
    給被告自新機會，本院因認對被告宣告之刑以暫不執行為適當，爰併宣告緩刑二
    年，以觀後效。末按犯家庭暴力罪或違反保護令罪而受緩刑之宣告者，在緩刑期
    內應付保護管束，家庭暴力防治法第三十條第一項有明文規定，故被告違反保護
    令罪，雖獲緩刑之寬典，依照前開規定，仍應在緩刑期內付保護管束，俾確實使
    被告有正確之法律觀念，並由地方法院檢察署觀護人予以適當之督促，併此敘明
    。
據上論斷，應依刑事訴訟法第二百九十九條第一項前段、家庭暴力防治法第五十條第
一款、第三十條第一項，刑法第十一條前段、第四十一條第一項前段、第七十四條第
二款，罰金罰鍰提高標準條例第二條，判決如主文。
本案經檢察官朱帥俊到庭執行職務。
中      華      民      國    九十一    年      一      月    三十一    日
                                臺灣板橋地方法院刑事第五庭
                                    法  官    戴   嘉   清
右正本證明與原本無異。
如不服本判決應於送達後十日內向本院提出上訴狀。
                                    書記官    陳   春   銘
中      華      民      國    九十一    年       二     月      十五    日
附錄本案論罪科刑法條全文：
家庭暴力防治法第五十條：
違反法院依第十三條、第十五條所為之下列裁定者，為本法所稱之違反保護令罪，處
三年以下有期徒刑、拘役或科或併科新臺幣十萬元以下罰金：
一、禁止實施家庭暴力行為。
二、禁止直接或間接騷擾、接觸、通話或其他連絡行為。
三、命遷出住居所。
四、遠離住居所、工作場所、學校或其他特定場所。
五、命完成加害人處遇計畫：戒癮治療、精神治療、心理輔導或其他治療、輔導。
